臺灣士林地方法院小額民事判決　　　 110年度士小字第1524號
原　　　告　旺旺友聯產物保險股份有限公司

法定代理人　劉自明　
訴訟代理人　葉丁宗　
被　　　告　蔡金益　
上列當事人間侵權行為損害賠償事件，於中華民國110 年9 月10
日言詞辯論終結，本院判決如下：
    主  文
被告應給付原告新臺幣捌仟柒佰元，及自民國一百一十年四月二
十二日起至清償日止，按年息百分之五計算之利息。
訴訟費用新臺幣壹仟元由被告負擔。
本判決得假執行。
    事實及理由要領
一、原告起訴主張：被告於民國108 年4 月7 日15時18分許，駕
    駛車牌號碼000-000 號營業用小客車（下稱A 車）行經臺北
    市士林區中山北路4 段與通河街口處時，因涉有未注意車前
    狀況之過失，致撞擊原告所承保由訴外人劉柏君駕駛之車牌
    號碼000-0000號自用小客車（下稱B 車）。致該車受有損害
    。經送廠維修後，計支出修復費用共新臺幣（下同）8,700
    元（含工資費用：1,050 元及烤漆費用：7,650 元），原告
    已全部依保險契約賠付予劉柏君，依保險法第53條規定，原
    告自得代位求償。為此，爰依保險法第53條、民法第184 條
    第1 項前段、第191 條之2 之規定，聲明請求被告賠償8,70
    0 元，及自起訴狀繕本送達翌日起至清償日止，按年息5 ％
    計算之利息等語。
二、被告則以：伊認為B 車並無受損壞，且原告請求之金額過高
    ，伊也沒有能力賠償等語，資為抗辯；並聲明求為駁回原告
    之訴。
三、原告主張之事實，業據提出與所述相符之道路交通事故當事
    人登記聯單、道路交通事故現場圖、道路交通事故初步分析
    研判表、行車執照、估價單、統一發票、理賠計算書及賠款
    同意書等件為證，且經本院依職權向臺北市政府警察局交通
    警察大隊調取道路交通事故初步分析研判表、道路交通事故
    現場圖、道路交通事故補充資料表、A3類道路交通事故調查
    紀錄表、道路交通事故當事人登記聯單及現場照片等件核閱
    無訛，有該單位110 年4 月6 日北市警交大事字第11030012
    4 6 號函暨附件在卷可按，應堪認原告主張之事實為真實。
    被告空言抗辯B 車並無受損云云，顯與上開事證，為不可採
    。至於被告目前縱因一時經濟狀況不佳，無力立即賠償原告
    ，並不影響上開認定，附此敘明。
四、按因故意或過失，不法侵害他人之權利者，負損害賠償責任
    ，民法第184 條第1 項前段定有明文。又依民法第196 條規
    定，不法毀損他人之物者，被害人得請求其物因毀損所減少
    之價額，而所謂賠償物被毀損所減少之價額，得以修復費用
    為估定標準，但以必要者為限（最高法院77年度第9 次民事
    庭會議決議參照）。是本件原告因本件交通事故致B 車受損
    ，以修理費作為減少價額之依據，請求被告賠償，自為法所
    許。據原告所提估價單及統一發票，B 車修復費用為8,700
    元（含工資費用：1,050 元及烤漆費用：7,650 元），被告
    雖抗辯原告請求之維修費用過高云云，惟上開估價單係由B
    車原廠所開立，核其修繕項目後保桿拆裝及烤漆亦與B 車受
    損部位相符。被告既未舉證證明該等修繕費用有何過高之情
    ，故被告此部分之抗辯，不足憑信。又上開修復費用，核其
    項目均為工資費用，非屬零件換新，自毋庸折舊。
五、從而，原告依保險代位及民法侵權行為法律關係，請求被告
    賠償8,700 元及自起訴狀繕本送達翌日（即110 年4 月22日
    ）起至清償日止按年息百分之5 計算之利息，為有理由，應
    予准許。
　
六、本件事證已臻明確，兩造其餘攻擊防禦方法及舉證，經核均
    與本件判決結果不生影響，爰不一一贅述，附此敘明。
七、本件係就民事訴訟法第436條之8第1項適用小額程序所為被
    告敗訴之判決，依同法第436條之20規定，應依職權宣告假
    執行，並依職權確定訴訟費用額為1,000元（第一審裁判費
    ），應由被告負擔。
中    華    民    國  110     年    9     月    17    日
                  士林簡易庭法  官  張明儀
以上正本係照原本作成。
如不服本判決，應於送達後20日內，向本院提出上訴狀，並表明
上訴理由（上訴理由應表明一、原判決所違背之法令及具體內容
。二、依訴訟資料可認為原判決有違背法令之具體事實。），如
於本判決宣示後送達前提起上訴者，應於判決送達後20日內補提
上訴理由書（須附繕本），如未於上訴後20日內補提合法上訴理
由書，法院得逕以裁定駁回上訴。
中    華    民    國   110    年    9     月    17    日
                            書記官  劉彥婷
附錄：
一、民事訴訟法第436條之24第2項：
    對於小額程式之第一審裁判上訴或抗告，非以其違背法令為
    理由，不得為之。
二、民事訴訟法第436條之25：
    上訴狀內應記載上訴理由，表明下列各款事項：
    (一)原判決所違背之法令及其具體內容。
    (二)依訴訟資料可認為原判決有違背法令之具體事實。